臺灣桃園地方法院刑事判決　　　　　　100年度審易字第982號
公　訴　人　臺灣桃園地方法院檢察署檢察官
被　　　告　龔泰芳
上列被告因竊盜案件，經檢察官提起公訴（100 年度偵字第3235
 號），被告於本院準備程序進行中，就被訴事實為有罪之陳述
，經本院告知簡式審判程序意旨，並聽取公訴人及被告之意見後
，本院裁定依簡式審判程序審理，判決如下：
    主      文
龔泰芳竊盜，累犯，處有期徒刑柒月。
    事實及理由
一、被告所犯之罪，為死刑、無期徒刑、最輕本刑3 年以上有期
    徒刑或高等法院管轄第一審案件以外之罪，而被告於本院準
    備程序進行中，就被訴事實為有罪之陳述，經本院告知簡式
    審判程序意旨，並聽取公訴人及被告之意見後，依刑事訴訟
    法第273 條之1 第1 項之規定，裁定依簡式審判程序審理。
二、犯罪事實：
    龔泰芳前於民國88年間因違反槍砲彈藥刀械管制條例等案
    件，經臺灣雲林地方法院（下稱雲林地院）以88年度訴字第
    284 號判決分別判處有期徒刑1 年、6 月，應執行有期徒刑
    1 年5 月，上訴後，經臺灣高等法院臺南分院以89年度上訴
    字第492 號判決駁回上訴確定；復於88年間因竊盜等案件
    ，經雲林地院以89年度易字第516 號判決分別判處有期徒刑
    7 月、2 年，應執行有期徒刑2 年6 月確定；上開編號、
    之罪刑，嗣經雲林地院以89年度聲字第836 號裁定定應執
    行有期徒刑3 年10月確定；又於88年間因竊盜案件，經雲
    林地院以90年度易字第653 號判決判處有期7 月確定，上開
    各罪經接續執行，於92年2 月12日假釋併付保護管束出監，
    嗣遭撤銷假釋，尚餘殘刑有期徒刑1 年10月又30日。再於
    92年間因施用毒品案件，經臺灣板橋地方法院（下稱板橋地
    院）以92年度訴字第2609號判決分別判處有期徒刑7 月、4
    月，應執行有期徒刑10月，上訴後，經臺灣高等法院以93年
    度上訴字第1123號判決駁回上訴而確定；繼於92年間因搶
    奪、竊盜等案件，經板橋地院以93年度訴字第313 號判決分
    別判處有期徒刑2 年7 月、1 年，應執行有期徒刑3 年6 月
    ，上訴後，分別經臺灣高等法院以93年度上訴字第1071號判
    決、最高法院以93年度台上字第3823號判決駁回上訴而確定
    ；又於92年間因妨害兵役治罪條例案件，經板橋地院以93
    年度簡字第2278號判決判處有期徒刑3 月確定；上開編號
    、、之案件，除不符減刑條例之搶奪罪，其餘各罪刑經
    板橋地院以96年度聲減字第2172號裁定分別減刑二分之一，
    並與未減刑之搶奪罪合併定應執行刑為有期徒刑3 年6 月確
    定；後與上揭殘刑有期徒刑1 年10月又30日接續執行，於97
    年11月27日縮刑假釋併付保護管束出所，迄98年4 月2 日保
    護管束期滿，假釋未經撤銷，其未執行之刑以已執行論。詎
    猶不知悔改，意圖為自己不法之所有，基於竊盜之犯意，於
    99年7 月17日某時，在新北市○里區○○路○ 段169 巷1號
    前，持自備鑰匙（未扣案）1 把竊取陳秋月所有之車牌號碼
    QGC-792 號輕型機車1 輛，得手供己代步使用，復棄置在新
    北市○○區○○路2 段168 號前。嗣陳秋月於99年7 月17日
    上午7 時許發覺機車遭竊並報警，於翌（18）日晚間10時30
    分許為警尋獲，並循線查悉上情。
三、認定被告犯罪所憑之證據：
  (一)被告龔泰芳於警詢、偵訊中、本院行準備程序及審理時之自
    白。
  (二)證人即被害人陳秋月於警詢時之證述。
  (三)臺北市政府警察局99年9 月20日函暨所附DNA 型別鑑定之鑑
    驗書、臺北縣政府警察局車輛協尋及尋獲電腦輸入單、贓物
    認領保管單、臺北縣政府警察局新莊分局刑案現場勘察紀錄
    表暨證物清單、刑事案件證物採驗記錄表各1 份及照片13張
    。
四、核被告所為，係犯刑法第320 條第1 項之竊盜罪。又被告有
    上揭犯罪事實欄所載之犯罪科刑及執行情形，有臺灣高等法
    院被告前案紀錄表1 份可按，其於徒刑執行完畢後5 年內故
    意再犯本件有期徒刑以上之罪，為累犯，應依刑法第47條第
    1 項之規定加重其刑。爰審酌被告正值壯年，不思以正當手
    段獲取財物，竟圖不勞而獲為本案竊盜犯行，危害社會治安
    ，欠缺尊重他人財產權之觀念，且前有竊盜前科，竟仍不思
    悛悔，再犯本次竊盜罪，素行不佳，兼衡其犯罪之手段、目
    的、生活狀況與智識程度、所生損害及犯後坦承犯行、態度
    尚可等一切情狀，爰量處如主文所示之刑，以示懲儆。至被
    告所有且供其犯本案所用之鑰匙1 支未扣案，且被告供稱業
    經丟棄等語，無從認定尚屬存在，亦非違禁物，為免日後執
    行困難，爰不予沒收之諭知，附此敘明。
五、應適用之法條：
    刑事訴訟法第273 條之1 第1 項、第299 條第1 項前段、第
    310 條之2 、第454 條第1 項，刑法第320 條第1 項、第47
    條第1 項，刑法施行法第1 條之1 第1 項、第2 項前段。
六、如不服本判決，得自收受送達之翌日起10日內向本院提出上
    訴狀（應附繕本），其未敘述上訴理由者，應於上訴期間屆
    滿後20日內補提理由書狀於本院，上訴於臺灣高等法院。
本案經檢察官馮浩庭到庭執行職務。
中    華    民    國   100    年    7     月    29    日
                        刑事庭  法  官  許曉微
以上正本證明與原本無異。
                                書記官  林宜亭
中    華    民    國   100    年    7     月    29    日
附錄本案論罪科刑依據之法條：
中華民國刑法第320條第1項
意圖為自己或第三人不法之所有，而竊取他人之動產者，為竊盜
罪，處5 年以下有期徒刑、拘役或5 百元以下罰金。